臺灣高等法院臺南分院刑事判決　　　　 96年度上易字第715號
上　訴　人　臺灣臺南地方法院檢察署檢察官
被　　　告　甲○○
　　　　　　乙○○
上列上訴人因被告等竊盜案件，不服臺灣臺南地方法院96年度易
字第1210號中華民國96年10月9日第一審簡式判決（起訴案號：
臺灣臺南地方法院檢察署96年度偵字第12208號），提起上訴，
本院判決如下：
    主  文
原判決撤銷。
甲○○、乙○○共同攜帶兇器竊盜，各處有期徒刑柒月，扳手壹
支沒收；又共同攜帶兇器竊盜，各處有期徒刑柒月，扳手壹支沒
收。均應執行有期徒刑壹年壹月，緩刑參年，緩刑期間均付保護
管束，扳手壹支沒收。
    事  實
一、甲○○與乙○○兄弟共同意圖為自己不法所有，於民國96年
    8月5日傍晚及96年8月6日上午9時許，至臺南市精忠三村105
    4、1058、1064、1072、1074、1076號等處，由乙○○持彼
    甲○○所有之活動扳手及向友人所借之削鐵器各乙支，甲○
    ○則在旁持手電筒照明及待乙○○拆下鐵門、鐵窗後幫忙搬
    運。彼等先於8月5日晚竊得8片鐵門，繼於8月6日早上再竊6
    片鐵門、3片鐵窗。嗣於8月6日10時許，甲○○、乙○○將
    前揭得手之鐵門、鐵窗搬至車號9627-SU號自用小貨車上，
    欲前往收購商處變賣時，為警當場查獲，並扣得鐵門14片、
    鐵窗3片。
二、案經臺南市警察局第一分局及臺南縣警察局歸仁分局報告臺
    灣臺南地方法院檢察署檢察官偵查起訴。
    理  由
一、前揭犯罪事實迭據被告乙○○、甲○○於警詢、偵訊及原審
    及本院審理時之自白不諱，核與證人丙○○於警詢之證述相
    符。並有贓物認領保管單暨扣押物品目錄表各一份、國防部
    搬遷暨宿舍 (建物)點交切結書6份及照片29張可證。本件事
    證明確，被告二人之犯行，堪以認定。
二、按刑法第321條第1項第3款所稱之攜帶兇器竊盜罪，係以行
    為人攜帶兇器竊盜為其加重條件，此所謂兇器，其種類並無
    限制，凡客觀上足對人之生命、身體、安全構成威脅，具有
    危險性之兇器均屬之，且祇須行竊時攜帶此種具有危險性之
    兇器為已足，並不以攜帶之初有行兇之意圖為必要（最高法
    院79年臺上字第5253號刑事判例要旨參照）。查本件被告等
    犯案時所攜帶渠等所有之扳手一支及向友人借得之削鐵器等
    物，均為金屬材質之器械，可持以攻擊他人，客觀上足以對
    人之生命、身體、安全構成威脅，具有危險性，自屬兇器無
    疑。
三、核被告甲○○、乙○○二人所為均係犯刑法第321條第1項第
    3款之加重竊盜罪。被告二人就上開犯行，有犯意聯絡及行
    為分擔，均為共同正犯。另按如數行為於同時同地或密切接
    近之時地實施，侵害同一之法益，各行為之獨立性極為薄弱
    ，依一般社會健全觀念，在時間差距上，難以強行分開，在
    刑法評價上，以視為數個舉動之接續施行，合為包括之一行
    為予以評價，較為合理，則屬接續犯，而為包括之一罪（最
    高法院86年度臺上第3295號判例要旨參照）。查本件被告二
    人在8月5日晚上在上開地點先後竊取被害人所管領之房舍鐵
    門8片，侵害同種財產法益，各行為之獨立性極為薄弱，且
    係出於同一竊盜犯意，依一般社會健全觀念，在時間差距上
    難以分開，應視為數個舉動之接續施行，屬接續犯，為實質
    上一罪；另彼等於8月6日早上又去上開地點利用同一之機會
    方法先後竊取6片鐵門、3片鐵窗，亦屬接續犯。彼等前後於
    8月5日及8月6日所犯，在時間上已有分割，應予分別論罪科
    刑，難認彼等8月5日及8月6日所犯合屬實質一罪之接續犯。
四、原審以被告等罪證明確，予以論罪科刑，固非無見，惟其認
    被告二人8月5日及8月6日所犯合屬實質一罪之接續犯，尚有
    未洽。檢察官上訴指摘原判決上開認定接續犯部分容有未妥
    ，洵有理由，應由本院予以予撤銷改判。爰審酌被告甲○○
    前有妨害名譽之前科紀錄 (處罰金刑，未構成累犯)、甲○
    ○前無犯罪前科紀錄，有台灣高等法院被告前案紀錄表在卷
    可稽，彼二人不思以正當途徑賺錢，任意侵害他人財產法益
    ，其犯罪之動機、手段、造成被害人財物損失，及犯後坦承
    犯行態度良好等一切情狀，分別量處如主文所示之刑，並各
    定其應執行刑，以資懲儆。另被告二人前均未曾受有期徒刑
    以上刑之宣告，有臺灣高等法院被告二人前案紀錄表在卷可
    按，渠等因一時失慮，誤觸刑章，已坦承認罪，經此偵審程
    序，應知警惕，信無再犯之虞，本院認彼二人刑罰均以暫不
    執行為適當，爰均依法宣告緩刑三年。另為加強被告二人之
    法治教化，俾免再犯，於緩刑期間皆付保護管束，以啟自新
    。至被告二人犯罪時所用之扳手一支係被告甲○○所有之物
    ，業經被告甲○○於本院審理中陳明在卷，即屬被告甲○○
    所有供犯罪所用之物，雖未經扣案，但既未滅失，仍應予宣
    告沒收。至被告等供犯罪所用之削鐵器，係被告等向友人所
    借之物，業經被告乙○○於偵訊中陳明（詳見96年度偵字第
    12208號卷第13頁），即非屬被告等所有之物，故不予宣告
    沒收，併此敘明。
據上論斷，應依刑事訴訟法第369條第1項前段、第364條、第299
條第1項前段，刑法第28條、第321條第1項第3款、74條第1項第1
款，第93條第1項、第38條第1項第2款，判決如主文。
本案經檢察官劉欽銘到庭執行職務。
中　　華　　民　　國　　96　　年　　12　　月　　27　　日
                  刑事第一庭    審判長法  官  黃崑宗
                                      法  官  蔡長林
                                      法  官  夏金郎
以上正本證明與原本無異。
不得上訴。
　　　　　　　　　　　　　　　　　　　書記官  劉岳文
中　　華　　民　　國　　96　　年　　12　　月　　27　　日
附錄：本判決論罪科
中華民國刑法第321條第1項第3款
犯竊盜罪而有左列情形之一者，處6月以上、5年以下有期徒刑：
三  攜帶兇器而犯之者。
